---
title: "Using the flextable R package"
author: "p_new_h"
date: '2021 2 9 '
output: html_document
---

```{r setup, include=FALSE}
knitr::opts_chunk$set(echo = TRUE)
```

# Using the flextable R package
David Gohel

2021-02-04

## Chapter 1 Overview
- flexble 패키지는 테이블을 쉽게 만들 수 있는 프레임워크를 제공
- 보고 및 간행물 사용자가 만들 수 있는 기능 제공
- 표, 내용을 수정 및 포맷하고 내용을 정의 
- 표를 R그림 또는 그래픽으로 렌더링할 수 있음(png, pdf, 및, jpeg)
테이블은 다음 항목에 포함될 수 있다. 
- HTML, Word, PDF 및 R 마크다운 문서 PowerPoint 문서
- 패키지 담장자가 있는 Microsoft Word 또는 PowerPoint 문서

## 1.1 소개 
- flextable은 보고 테이블을 쉽게 만들 수 있다. 
- 셀 병합, 헤더 행 추가, 바닥글 행 추가, 형식 변경 등 셀에 데이터를 지정할 수 있다. 
- flextable 객체는 HTML 형식 Micro Word, Microsoft 형식으로 렌더링할 수 있음 

**다음 표는 HTML로 렌더링된 플렉서블의 예** 

```{r}
library(flextable)
```

```{r}
ft <- flextable(airquality[ sample.int(10),])
ft <- add_header_row(ft,
  colwidths = c(4, 2),
  values = c("Air quality", "Time")
)
ft <- theme_vanilla(ft)
ft <- add_footer_lines(ft, "Daily air quality measurements in New York, May to September 1973.")
ft <- color(ft, part = "footer", color = "#666666")
ft <- set_caption(ft, caption = "New York Air Quality Measurements")
ft
```
- flextable의 기본값을 다음과 같이 변경할 수 있다. 
```{r}
set_flextable_defaults(big.mark = " ", 
  font.size = 10, theme_fun = theme_vanilla,
  padding.bottom = 6, 
  padding.top = 6,
  padding.left = 6,
  padding.right = 6,
  background.color = "#EFEFEF")
```

## 1.2 Walkthrough: simple example
- 플렉서블은 좀 더 복잡한 테이블을 만들 수 있도록 설계
- 색상, 글꼴, 머리글 추가 및 많은 기능을 사용할 수 있다. 

### 1.2.1 생성
```{r}
myft <- flextable(head(mtcars),
                  col_keys = c("am", "carb", "gear", "mpg", "drat"))
myft
```
- col_keys는 열의 부분 집합만 표시하는 데 사용

### 1.2.2 서식 
- 다양한 함수를 사용하여 플렉서블을 설정할 수 있다. <bg(), fontsize(), italic(), bold(), color(), padding()...>

-  조건부 형식은 선택 인수를 사용하여 만들 수 있다. 
```{r}
myft <- italic(myft, j =3)
myft <- color(myft, ~ drat > 3.5, ~ drat, color = "red")
myft <- bold(myft, ~ drat > 3.5, ~ drat, bold = TRUE)
myft
```
### 1.2.3 배치도 
- 테이블 레이아웃을 수정할 수 있다. 
- 머리글/바닥글 행을 추가하거나 변경할 수 있다. 셀 높이와 너비를 변경하고 셀을 병합한다. 
```{r}
myft <- add_header_row(
  x = myft, values = c("some measures", "other measures"),
  colwidths = c(3, 2))
myft <- align(myft, i = 1, part = "header", align = "center")
myft
```
### 1.2.4 테마
- theme를 활용해서 형식 지정 명령어를 플레터블 형식으로 변환할 수 있다. 
```{r}
```


```{r}
myft <- theme_tron_legacy(myft)
myft
```

