---
title: "Chapter 3 Rendering"
author: "p_new_h"
date: '2021 3 2 '
output: html_document
---

```{r setup, include=FALSE}
knitr::opts_chunk$set(echo = TRUE)
```

# Chapter 3 Rendering

- R Studio에서 작업할 때 flextable은 기본 HTML로 출력된다. 

## 3.1  Simple export

- word, powerpoint, HTML또는 PNG파일로 간단히 테이블을 내보낼 수 있다. 
  - save_as_message
  - save_as_pptx
  - save_as_docx
  - save_as_image
```{r}
save_as_docx("my table" = ft, path = "/path/to/file.docx")
```
  
  Package webshot or webshot2

```{r}
save_as_image(ft, path = "/path/to/file.png")
```

## 3.2 대화형 세션에서 

컴퓨터에 word 또는 powerpoint 클라이언트가 있는 경우 preview를 pptx또는 docx로 설정 가능하다. 

```{r}
print(ft, preview = "docx")
print(ft, preview = "pptx")
```

## 3.3 R마크다운 문서 

flextable의 큰 특징 중 하나는 R 마크다운에서 사용할 수 있다는 것이다. 
```r
   ---
    title: 'flextable formatting'
    output: rmarkdown::html_document
    ---
    
    
    > this is how to print a flextable in a R Markdown document
    
```{r}
library(flextable)
ft <- flextable(head(mtcars))
ft <- autofit(ft)
ft
```
```
## 3.4 R 마크다운 문서의 반복 

일부 코드에서 트리거되지 않음 knitr::knit_print 방법이다. 이것은 예를 들어 의 경우 for loop 청크 R 안에

이 경우 사용할 수 있다. flextable_to_rmd 인쇄할 수 있는 출력 형식에 맞게 조정된 원시 코드 청크 옵션 results 에 맞추어야 한다 asis.
```{r
    ---
    title: 'flextable formatting'
    output: rmarkdown::html_document
    ---
    
    
    > this is how to print a flextable in a R Markdown document
    
    
    ```{r results='asis'}
     ft <- flextable(head(iris))
     for(i in 1:3){
       flextable_to_rmd(ft)
     }
    ```
```

