---
title: "titanic"
output: html_document
---

```{r setup, include=FALSE}
knitr::opts_chunk$set(echo = TRUE)
```

```{r}
library(readr)
library(stringr)
library(ggplot2)
library(scales)
library(RColorBrewer)
library(dplyr)
library(randomForest)
library(gridExtra)
library(tidyr)
```

```{r}
train <- read.csv('train.csv')
test <- read.csv('test.csv')
full <- bind_rows(train, test)

full <- full %>% 
  mutate(Survived = factor(Survived),
         Pclass   = factor(Pclass, ordered = T),
         Name     = factor(Name),
         Sex      = factor(Sex), 
         Embarked = factor(Embarked))

str(full)
```

```{r}
head(full)
```
```{r}
summary(full)
```

```{r}
sapply(train, function(x) length(unique(x)))
```

```{r}

colSums(is.na(full))

```

```{r}

missing_values <- full %>% # 결측치 비율을 데이터프레임으로
  summarise_all(funs(sum(is.na(.))/n()))

missing_values <- tidyr::gather(missing_values,
                               key = "feature", value = "missing_pct")
missing_values

```

```{r}
missing_values %>% 
  ggplot(aes(x = reorder(feature, missing_pct), y = missing_pct)) + # 정렬을 위한 reorder() 축지정
  geom_bar(stat = "identity", fill = "red") +  # bar plot 그리기 stat = 'identity' 데이터프레임 값을 그대로 이용하여 그리라는 옵션
  ggtitle("Rate of missing values in each features") +
  theme(plot.title = element_text(face = "bold",    # 글씨체 
                                  hjust = 0.5,      # Horizon(가로비율) = 0.5
                                  size = 15, color = "darkblue")) +
  labs(x = "Feature names", y = "Rate") +  # x,y축 제목 지정
  coord_flip() # Plot의 x, y축 변환 

# 결측값이 있는 변수로만 시각화
missing_values <- missing_values[missing_values$missing_pct > 0, ]

```

```{r}
missing_values <- missing_values[missing_values$missing_pct > 0, ]

missing_values %>% 
  ggplot(aes(x = reorder(feature, missing_pct), y = missing_pct)) + # 정렬을 위한 reorder() 축지정
  geom_bar(stat = "identity", fill = "red") +  # bar plot 그리기 stat = 'identity' 데이터프레임 값을 그대로 이용하여 그리라는 옵션
  ggtitle("Rate of missing values in each features") +
  theme(plot.title = element_text(face = "bold",    # 글씨체 
                                  hjust = 0.5,      # Horizon(가로비율) = 0.5
                                  size = 15, color = "darkblue")) +
  labs(x = "Feature names", y = "Rate") +  # x,y축 제목 지정
  coord_flip() # Plot의 x, y축 변환
```

```{r}
table(full$Sex)
```

```{r}
full %>%  
  group_by(Survived, Sex) %>% 
  summarise(freq = n())

```
```{r}
prop.table(table(full$Sex, full$Survived), 1)
```

```{r}
hist(full$Fare)
```

```{r}
# fare 히스토그램
Fare.p1 <- full %>%
  ggplot(aes(Fare)) + 
  geom_histogram(col    = "yellow",
                 fill   = "blue", 
                 alpha  = .5) +
  ggtitle("Histogram of passengers Fare") +
  theme(plot.title = element_text(face = "bold", hjust = 0.5, size = 15))

# 생존여부에 따른 fare box plot
Fare.p2 <- full %>%
  filter(!is.na(Survived)) %>% 
  ggplot(aes(Survived, Fare)) +  # x축에 생존 y축에 fare
  # 관측치를 회색점으로 찍되, 중복되는 부분은 퍼지게 그려줍니다.
  geom_jitter(col = "gray") + 
  # 상자그림 : 투명도 50% 
  geom_boxplot(alpha = .5) + 
  ggtitle("Boxplot of passengers Fare") +
  theme(plot.title = element_text(face = "bold", hjust = 0.5, size = 15))

grid.arrange(Fare.p1,Fare.p2,ncol=2)
```

```{r}
hist(full$Age)

```

```{r}
# 나이 분포 히스토그램
age.p1 <- full %>% 
  ggplot(aes(Age)) +     # x값에 따른 y값을 그리는 것이 아니므로 축 지정 안해줘도 됨 
  # 히스토그램 그리기, 설정
  geom_histogram(breaks = seq(0, 80, by = 1), # 간격 설정 
                 col    = "red",              # 막대 경계선 색깔 
                 fill   = "green",            # 막대 내부 색깔 
                 alpha  = .5) +               # 막대 투명도 = 50% 
  # Plot title
  ggtitle("All Titanic passengers age hitogram") +
  theme(plot.title = element_text(face = "bold",    # 글씨체 
                                  hjust = 0.5,      # Horizon(가로비율) = 0.5
                                  size = 15, color = "darkblue"))

# 나이에 따른 생존 분포 파악
age.p2 <- full %>% 
  filter(!is.na(Survived)) %>%
  ggplot(aes(Age, fill = Survived)) + 
  geom_density(alpha = .5) +   # 막대그래프가 아니고 밀도그래프니까 plot으로 축 지정하고 geom_bar 대신에 geom_density
  ggtitle("Titanic passengers age density plot") + 
  theme(plot.title = element_text(face = "bold", hjust = 0.5,
                                  size = 15, color = "darkblue"))

grid.arrange(age.p1,age.p2,ncol=2)
```

```{r}
table(full$SibSp)

```

```{r}
train %>% group_by(Survived, SibSp) %>% summarise(freq = n())

```
```{r}
prop.table(table(train$SibSp,train$Survived),1) #배우자,형제자매가 많을수록 생존률이 떨어짐

```

```{r}
table(train$Parch)

```

```{r}
train %>% group_by(Survived, Parch) %>% summarise(freq = n())

```

```{r}
prop.table(table(train$Parch,train$Survived),1) #부모와 자녀를 1~3명 정도 동승했을 경우 생존률이 높음
```

```{r}
table(train$Embarked) #결측값 2개

```

```{r}
train %>% group_by(Survived, Embarked) %>% summarise(freq = n())

```
```{r}
prop.table(table(train$Embarked,train$Survived),1) # C에서 탑승한 인원들만 생존률이 더 높다
```
4. 결측치 처리
3.2 EDA 과정에서 결측치가 Cabin에 1014개, Age에 263개, Embarked 2개, Fare에 1개 존재한다는 것을 확인했다
Cabin은 결측치 수가 너무 많아서 그냥 변수를 제거하고, 차후 파생병수 Deck을 생성할 것이다
따라서 Cabin 변수를 제외한 나머지 변수들에 대한 결측치 처리를 수행하려 한다

Age 결측처리는 5.feature engineering 과정에서 생성한 파생변수 title을 이용하여 처리하기 위해 5.4 Age feature engineering 과정에서 결측처리를 병행하도록 한다

따라서 해당 절에서는 Embarked 와 Fare의 결측처리를 우선 수행한다

```{r}
colSums(is.na(full))
```

```{r}
full[is.na(full$Embarked), ] #두개의 관측치 모두 Fare가 80이고, Pclass가 1임
```

```{r}
embark_fare <- full[!is.na(full$Embarked), ]

```

```{r}
ggplot(embark_fare, aes(x = Embarked, y = Fare, fill = factor(Pclass))) +
  geom_boxplot() +
  geom_hline(aes(yintercept=80), # fare가 80에 line 생성
             colour='red', linetype='dashed', lwd=2) +
  scale_y_continuous()
```
```{r}
full$Embarked[c(62, 830)] <- 'C'
full[c(62, 830),]
```

```{r}
full  %>% filter(is.na(full$Fare)) #Pclasss가 3이고, Embarked는 S임

```
```{r}
full$Fare[1044] <- median(full[full$Pclass == '3' & full$Embarked == 'S', ]$Fare, na.rm = TRUE) #중앙값으로 결측치 처리
full[1044,]
```
```{r}
Title <- full$Name
Title <- gsub("^.*, (.*?)\\..*$", "\\1", Title) # 정규표현식
full$Title <- Title
unique(full$Title)
```
이 title이라는 파생변수를 그대로 사용할 경우 모델의(특히 Tree based model) 복잡도가 상당히 높아지기 때문에 범주를 줄여줘야한다. 그 전에 descr패키지를 이용해서 각 범주별 빈도수와 비율을 확인해보겠다
```{r}
# 범주별 빈도수, 비율 확인 
descr::CrossTable(full$Title)
```

```{r}
# 5개 범주로 단순화 시키는 작업 
full <- full %>%
  # "%in%" 대신 "=="을 사용하게되면 Recyling Rule 때문에 원하는대로 되지 않습니다.
  mutate(Title = ifelse(Title %in% c("Mlle", "Ms", "Lady", "Dona"), "Miss", Title), # %in% 개념
         Title = ifelse(Title == "Mme", "Mrs", Title),
         Title = ifelse(Title %in% c("Capt", "Col", "Major", "Dr", "Rev", "Don",
                                     "Sir", "the Countess", "Jonkheer"), "Officer", Title),
         Title = factor(Title))
```

```{r}
# 파생변수 생성 후 각 범주별 빈도수, 비율 확인 
descr::CrossTable(full$Title) # 5개의 범주로 축소
```
```{r}
full$Sex <- ifelse(full$Sex == "male" ,0 , 1)
full$Sex <- as.factor(full$Sex)
```

5.3 Fsize
Sibsp와 Parch를 이용하여 Fsize 파생변수를 생성한다
```{r}
full$Fsize <- full$SibSp + full$Parch + 1
table(full$Fsize)
```

```{r}
# Fsize에 따른 생존율 시각화
Fsize.p1 <- full%>%
  filter(!is.na(Survived)) %>%
  ggplot(aes(Fsize, fill = Survived)) +
  geom_bar(position = "fill") + 
  scale_y_continuous(labels = percent) +
  scale_x_continuous(breaks=c(1:11)) +
  scale_fill_brewer(palette = "Set1") +  # palette에 어떤색 넣을지 지정
  # 일정한 간격으로 x축과 y축 설정 : scale_x_continuous(breaks=seq())
  # 분석가 마음대로 x축과 y축 설정 : scale_x_continuous(breaks=c())
  ggtitle("Survival Rate by Fsize") + 
  labs(x = "Fsize", y = "Rate")

Fsize.p1



#ggplot(full[1:891,], aes(x = Fsize, fill = factor(Survived))) +
#  geom_bar(stat='count', position='fill') +   #position = 'dodge', 'fill' 구분
#  scale_x_continuous(breaks=c(1:11)) +
#  labs(x = 'Family Size', y = 'Rate')
```

```{r}
# 범주화
full$Familysize[full$Fsize == 1] <- 'single'
full$Familysize[full$Fsize < 5 & full$Fsize > 1] <- 'small'
full$Familysize[full$Fsize > 4] <- 'large'

full$Familysize <- as.factor(full$Familysize)
table(full$Familysize)
```

```{r}
# 범주화 후 Familiysize에 따른 생존율 시각화
ggplot(full[1:891,], aes(x = Familysize, fill = Survived)) +
  geom_bar(position = 'fill') +
  ggtitle("Survival Rate by Familysize")
  labs(x="Familysize", y="Rate")
```

5.4 Cabin

```{r}
full$Cabin[1:28]

```

```{r}
strsplit(full$Cabin[2], NULL)[[1]]

```

```{r}
full$Deck<-factor(sapply(full$Cabin, function(x) strsplit(x, NULL)[[1]][1]))
```

```{r}
full$Deck=as.character(full$Deck)
str(full)
```

```{r}
#Cabin 변수 제거
full=full[,-11]
```

```{r}
head(full)
```

```{r}
full$Deck[is.na(full$Deck)] <- "U"

cabin=full %>%filter(!is.na(full$Survived)& full$Deck!='U')

ggplot(cabin,aes(x=Deck, fill=factor(Survived), na.rm=TRUE)) +
        geom_bar(stat='count') +
        facet_grid(.~Pclass) +
        labs(title="Survivor split by Pclass and Deck")
```

```{r}
full=full  %>% 
    mutate(Deck= ifelse(Pclass==1 & Deck=="U","X",
                        ifelse(Pclass==2 & Deck=="U","Y",
                               ifelse(Pclass==3 & Deck=="U","Z",Deck)))
          )
```
5.5 Age
Age의 결측처리와 변수 가공을 수행한다

5.5.1 Age 결측처리
Sex에 따른 Age 탐색
```{r}
age.sex <- full %>% 
  ggplot(aes(Age, fill = Sex)) + 
  geom_density(alpha = .5) +  
  ggtitle("Titanic passengers Age density plot") + 
  theme(plot.title = element_text(face = "bold", hjust = 0.5,
                                  size = 15, color = "darkblue"))
age.sex
```

Pclass에 따른 Age 탐색
```{r}
age.pclass <- full %>% 
  ggplot(aes(Age, fill = Pclass)) + 
  geom_density(alpha = .5) + 
  ggtitle("Titanic passengers Age density plot") + 
  theme(plot.title = element_text(face = "bold", hjust = 0.5,
                                  size = 15, color = "darkblue"))
age.pclass
```

Title에 따른 Age 탐색
```{r}
age.title <- full %>% 
  ggplot(aes(Age, fill = Title)) + 
  geom_density(alpha = .5) +  
  ggtitle("Titanic passengers Age density plot") + 
  theme(plot.title = element_text(face = "bold", hjust = 0.5,
                                  size = 15, color = "darkblue"))
age.title
```

title에 따른 결측처리 방법을 선택한다 각 분포가 정규분포라고 보기 힘드므로 중앙값을 사용한다
```{r}
plot(full$Title)
```

```{r}
# title별 Median Age를 통한 결측값 처리
full=as.data.frame(full)
summaryBy(Age ~ Title, data=full, FUN=c(mean, sd, median), na.rm=TRUE) ## ddply로도
```
```{r}
full$Age <- ifelse((is.na(full$Age) & full$Title == 'Master'), 4, full$Age)
full$Age <- ifelse((is.na(full$Age) & full$Title == 'Miss'), 22, full$Age)
full$Age <- ifelse((is.na(full$Age) & full$Title == 'Mr'), 29, full$Age)
full$Age <- ifelse((is.na(full$Age) & full$Title == 'Mrs'), 35, full$Age)
full$Age <- ifelse((is.na(full$Age) & full$Title == 'Officer'), 48, full$Age)
```

5.5.2 Age 변수 가공
```{r}
hist(full$Age, freq=F, main='Age',col='lightgreen', ylim=c(0,0.05))

# child : 18세 이하
# adult : 19세 이상 64세 이하
# senior : 65세 이상

full$Age <- ifelse(full$Age <= 18, "child",
                   ifelse(full$Age > 18 & full$Age <= 64, "adult", "senior"))
```
5.6 Ticket
Ticket 변수를 이용하여 GroupSize 파생변수를 생성한다

```{r}
length(unique(full$Ticket))
```

```{r}
head(full$Ticket)
```

```{r}
full %>% 
  arrange(Ticket) #같은 티켓인데도 불구하고 Family가 single, 친구등과 같이 온것으로 유추
```

```{r}
full$TravelGroup <- NA
```

```{r}
full <- (transform(full, TravelGroup = match(Ticket, unique(Ticket))))
```

```{r}
full <- full %>% 
  group_by(TravelGroup) %>% 
  mutate(GroupSize = n()) %>% 
  ungroup()
```

```{r}
full %>%  
  arrange(Ticket) %>% 
  head()
```

6. Predict
6.1 변수선택
Pclass, Sex, Age, Fare, Embarked, Title, Fsize, GroupSize, Deck
```{r}
str(full)
```

```{r}
#범주화 안된 변수들 범주화 처리
factor_vars <- c('Age','GroupSize','Deck')

full[factor_vars] <- lapply(full[factor_vars], function(x) as.factor(x))
                            
#Fare log변환
full$Fare=log1p(full$Fare)
```

```{r}
full=full %>% 
  select(-c(1, 4, 7, 8, 9, 13, 16))
str(full)
```

```{r}
train <- full %>% 
  filter(is.na(Survived)==FALSE)
test <- full %>% 
  filter(is.na(Survived)==TRUE)

```
```{r}
train_label <- as.numeric(train$Survived)-1
test_label <- test$Survived

x_train <- model.matrix(~.-1, data = train[,-1]) %>% 
  data.frame

x_test <- model.matrix(~.-1, data = test[,-1]) %>% 
  data.frame
```

XGBOOST
(1) cross vaildation

```{r}
library(xgboost)
```
```{r}
dtrain <- xgb.DMatrix(data = as.matrix(x_train), label=train_label)
dtest <- xgb.DMatrix(data = as.matrix(x_test))
```

```{r}
set.seed(2021)
param <- list(objective        = "binary:logistic",
              eval_metric      = 'auc',
              max_depth        = 6,
              eta              = 0.01,
              gamma            = 0,
              subsamle         = 0.5, 
              colsamle_bytree  = 0.5,
              min_child_weight = 5)
```

```{r}
xgb <- xgb.train(params  = param, 
                 data    = dtrain,
                 nrounds = 4790,
                 silent  = 1,
                 print_every_n = 100,
                 verbose = 0)
```

(2) Threshold¶
```{r}
library(caret)
set.seed(123)
split <- createDataPartition(y = train$Survived, p = 0.7,list = FALSE)

new_train <- train[split,]
new_test <- train[-split,]

x_label = as.numeric(new_train$Survived)-1
y_label = as.numeric(new_test$Survived)-1

new_train2 <- model.matrix(~.-1, data = new_train[,-1]) %>% data.frame
new_test2 <- model.matrix(~.-1, data = new_test[,-1]) %>% 
  data.frame

dtrain2 <- xgb.DMatrix(data = as.matrix(new_train2), label = x_label)
dtest2 <- xgb.DMatrix(data = as.matrix(new_test2), label = y_label)
```

```{r}
xgb2 <- xgb.train(params = param,
                  data   = dtrain2, 
                  nrounds = 4790,
                  silent = 1,
                  print_every_n = 100,
                  verbode = 0)
```

```{r}
set.seed(2021)
XGB_pred2 <- predict(xgb2, dtest2)
```

```{r}
head(XGB_pred2, 10)
head(new_test$Survived, 10)
```
```{r}
set.seed(2019)
XGB_pred2 <- predict(xgb2, dtest2)
XGB_pred2 <- ifelse(XGB_pred2>=0.5, 1, 0)
# plot ROC
library(ROCR)
library(Metrics)
pr <- prediction(XGB_pred2, new_test$Survived)
perf <- performance(pr, measure = "tpr", x.measure = "fpr")
plot(perf) > auc(new_test$Survived, XGB_pred2) 
```

```{r}
auc(new_test$Survived, XGB_pred2)
```

```{r}
set.seed(2021)
XGB_pred2 <- predict(xgb2, dtest2)
XGB_pred2 <- ifelse(XGB_pred2>=0.4, 1, 0)
#plot ROC
library(ROCR)
library(Metrics)
pr <- prediction(XGB_pred2, new_test$Survived)
perf <- performance(pr, measure = "tpr", x.measure = "fpr")
plot(perf) > auc(new_test$Survived, XGB_pred2)
```
```{r}
auc(new_test$Survived, XGB_pred2)
```

```{r}
set.seed(2021)
XGB_pred <- predict(xgb, dtest)
```

```{r}
XGB_pred <- ifelse(XGB_pred>=0.4, 1, 0)
```

```{r}
xgb.importance(colnames(dtrain), model = xgb) %>% 
  xgb.plot.importance(top_n = 30)
```

```{r}
submission_xgb <- read.csv('sample_submission.csv')
submission_xgb$Survived <- XGB_pred
write.csv(submission_xgb, file = 'submission_xgb.csv' , row.names = F)
```

